Config:
  hfst:
    Gen: ../../../src/generator-gt-norm.hfst
    Morph: ../../../src/analyser-gt-norm.hfst
  xerox:
    Gen: ../../../src/generator-gt-norm.xfst
    Morph: ../../../src/analyser-gt-norm.xfst
    App: lookup

Tests:



# todo:
# Proofread the gold standard (below)
# Then: run analyser, then correct.


  Noun - repäń: # Noun (12) repäń 'eng /est /fin' - full paradigm
     repäń+N+Sg+Nom: repäń
     repäń+N+Sg+Gen: rebäse
     repäń+N+Sg+Par: rebäst
     repäń+N+Sg+Ill: rebäsehe
     repäń+N+Sg+Ine: rebäsen
     repäń+N+Sg+Ela: rebäsest
     repäń+N+Sg+All: rebäsele
     repäń+N+Sg+Ade: rebäsel
     repäń+N+Sg+Abl: rebäselt
     repäń+N+Sg+Tra: rebäses
     repäń+N+Sg+Ter: rebäseniq
     repäń+N+Sg+Abe: rebäseldäq
     repäń+N+Sg+Com: rebäsegaq
     repäń+N+Pl+Nom: rebäseq
     repäń+N+Pl+Gen: rebäside
     repäń+N+Pl+Par: rebäsit
     repäń+N+Pl+Ill: rebäsihe
     repäń+N+Pl+Ine: rebäsin
     repäń+N+Pl+Ela: rebäsist
     repäń+N+Pl+All: rebäsile
     repäń+N+Pl+Ade: rebäsil
     repäń+N+Pl+Abl: rebäsilt
     repäń+N+Pl+Tra: rebäsis
     repäń+N+Pl+Ter: rebäsiniq
     repäń+N+Pl+Abe: rebäsildäq
     repäń+N+Pl+Com: rebäsidegaq
